【裁判字號】    98,裁,820
【裁判日期】    980326
【裁判案由】    地價稅
【裁判全文】
最  高  行  政  法  院  裁  定
                                       98年度裁字第820號
上  訴  人  教育部
代  表  人  甲○○
訴訟代理人  林石猛  律師
            蔡坤展  律師
被 上訴 人  高雄縣政府地方稅務局
代  表  人  乙○○
上列當事人間地價稅事件，上訴人對於中華民國97年11月28日高
雄高等行政法院97年度簡字第188號判決，提起上訴，本院裁定
如下：
    主  文
上訴駁回。
上訴審訴訟費用由上訴人負擔。
    理  由
一、按對於適用簡易程序之裁判提起上訴，須經本院許可。前項
    許可，以訴訟事件所涉及之法律見解具有原則性者為限，行
    政訴訟法第235條定有明文。所謂法律見解具有原則性，係
    指該訴訟事件所涉及之法律問題意義重大，而有加以闡釋之
    必要而言。
二、本件上訴人對於高雄高等行政法院適用簡易程序所為之判決
    ，提起上訴，係以：上訴人於民國88年9月6日接管坐落高雄
    縣阿蓮鄉○○段1096（下稱系爭土地）、1119地號（下稱11
    19地號）等2筆土地，使用分區為住宅區。系爭土地因出租
    供耕作使用，被上訴人原依土地稅法第20條規定，公有土地
    按基本稅率徵收地價稅。嗣上訴人之中部辦公室於96年1月3
    0日以系爭土地及1119地號土地均適用耕地三七五減租條例
    之耕地租約為由，申請95年地價稅依土地稅法第22條規定課
    徵田賦，經被上訴人所屬岡山分處（現更名為岡山分局）函
    詢高雄縣政府據函復該二筆土地之公共設施完竣範圍以街廓
    一半深度為準，被上訴人所屬岡山分處遂據以函復上訴人，
    系爭土地中面積713.63平方公尺、1119地號土地中面積657.
    76平方公尺（分別為其宗地面積之一半換算）屬公共設施完
    竣範圍，按千分之十之基本稅率課徵地價稅，系爭土地其餘
    面積713.64平方公尺、1119地號土地其餘面積657.77平方公
    尺公共設施未完竣，且從事農業使用，自95年起課徵田賦。
    因上訴人對95年地價稅之核課未提起行政救濟，被上訴人乃
    按前述核定方式課徵，即系爭土地之部分面積713.63平方公
    尺、1119地號土地之部分面積675.76平方公尺按基本稅率千
    分之十課徵96年地價稅分別為新臺幣（下同）39,249.65元
    及37,229.22元，併同上訴人所有其他土地，核定稅額共計
    496,724元。上訴人不服，循序提起行政訴訟。惟查土地稅
    法第22條第1項第2款及第2項規定，對都市土地免徵地價稅
    而課徵田賦，僅需公共設施尚未完竣前，仍作農業用地使用
    即可，然依同法施行細則第23條規定，耕地三七五減租之耕
    地，若道路、自來水、排水系統、電力等設施建設已達到路
    兩旁鄰接街廓之一半深度，即使作農業使用，仍應課徵地價
    稅，此顯增加法律所無之限制，違反租稅公平原則，法院應
    拒絕適用，原判決未予斟酌，顯有適用法規不當之違法。又
    系爭土地公共設施形式上固已部分完竣，然因法律強行規定
    無法為農業以外之使用，此不應歸責上訴人，若仍核課地價
    稅，即違反量能課稅原則等語，為其論據。核其所陳上開理
    由，雖主張為原則性法律見解，惟其所陳上述理由，無非係
    重複其之前主張並為原審所不採之事由再予爭執，任意指摘
    其為不當，並無所涉及之法律見解具有原則性之情事。上訴
    人提起上訴，依首揭規定及說明，不應許可，其上訴難謂合
    法，應予駁回。
三、據上論結，本件上訴為不合法。依行政訴訟法第249條第1項
    前段、第104條、民事訴訟法第95條、第78條，裁定如主文
    。
中    華    民    國    98    年    3     月    26    日
                    最高行政法院第五庭
                        審判長法官  黃  璽  君
                              法官  王  德  麟
                              法官  鄭  忠  仁
                              法官  黃  本  仁
                              法官  吳  東  都
以  上  正  本  證  明  與  原  本  無  異
中    華    民    國    98    年    3     月    27    日
                              書記官  彭  秀  玲


司法院資訊處製作；財團法人民間司法改革基金會備份。
